臺灣新北地方法院刑事判決
111年度訴字第749號
公  訴  人  臺灣新北地方檢察署檢察官
被      告  王薪幃


指定辯護人  本院公設辯護人姚孟岑  
上列被告因違反毒品危害防制條例案件，經檢察官提起公訴（11
0年度偵字第48013號），本院判決如下：
    主  文
甲○○犯販賣第三級毒品未遂罪，處有期徒刑壹年拾月。緩刑肆年
，緩刑期內付保護管束，並應於本判決確定之翌日起貳年內，向
檢察官指定之政府機關、政府機構、行政法人、社區或其他符合
公益目的之機構或團體，提供壹佰捌拾小時之義務勞務，及應接
受貳場次之法治教育課程。
扣案如附表所示之物均沒收。
    事  實
一、甲○○明知甲基-N,N-二甲基卡西酮係毒品危害防制條例第2條
    第2項第3款所列管之第三級毒品，不得販賣，竟意圖營利，
    基於販賣第三級毒品之犯意，於民國110年10月5日下午4時4
    分前不久某時許，以其所有如附表編號2所示行動電話連結
    網際網路，使用社交應用程式抖音以暱稱「局長巡視」公開
    留言「營（圖示）桃園新北營（圖示）」等文字訊息暗示其
    有販賣第三級毒品甲基-N,N-二甲基卡西酮，適桃園市政府
    警察局大園分局員警於110年10月5日下午4時4分許執行網路
    巡邏發現，遂佯稱買家與甲○○以抖音聯繫，雙方並於互換通
    訊軟體微信帳號並以之聯繫後，約定交易甲基-N,N-二甲基
    卡西酮17包、價格新臺幣（下同）6,800元。嗣甲○○依約於
    同日晚上10時許，駕駛車牌號碼000-0000號自用小客車至新
    北市新莊區新北大道7段498巷口交易，將如附表編號1所示
    第三級毒品甲基-N,N-二甲基卡西酮交付喬裝買家之員警，
    旋遭員警當場逮捕，其販賣毒品行為，因員警並無購買真意
    而未遂，並當場為警扣得如附表編號1至3所示之物，而查悉
    上情。
二、案桃園市政府警察局大園分局報告臺灣新北地方檢察署檢察
    官偵查起訴。
    理  由
壹、證據能力部分：
　　按被告以外之人於審判外之陳述，雖不符刑事訴訟法第159
    條之1至第159條之4之規定，而經當事人於審判程序同意作
    為證據，法院審酌該言詞陳述或書面陳述作成時之情況，認
    為適當者，亦得為證據。當事人、代理人或辯護人於法院調
    查證據時，知有第159條第1項不得為證據之情形，而未於言
    詞辯論終結前聲明異議者，視為有前項之同意，刑事訴訟法
    第159條之5定有明文。查本判決所引用具傳聞性質之各項證
    據資料，經本院於審判期日依法踐行調查證據程序，檢察官
    、被告甲○○及辯護人就上開證據之證據能力均未爭執，於言
    詞辯論終結前亦未聲明異議，本院審酌上開證據作成時之情
    狀，並無違法或不當等情形，且與本案相關之待證事實具有
    關聯性，認為以之作為本案之證據亦屬適當，爰依前揭規定
    ，認均應有證據能力。
貳、實體部分：
一、認定犯罪事實所憑之證據及理由：
　　上開犯行，業據被告於偵訊及本院審理中坦承不諱（偵卷第
    9至17、119至120頁，本院卷第48、72頁），並有員警職務
    報告（偵卷第7頁）、桃園市政府警察局大園分局扣押筆錄
    、扣押物品目錄表（偵卷第47至57頁）、車輛詳細資料報表
    （偵卷第71頁）、監視錄影畫面截圖（偵卷第73、92至94頁
    ）、抖音留言及對話截圖、微信對話截圖及譯文（偵卷第79
    至91頁）、扣案物照片（偵卷第95至101頁）等件在卷可參
    ，復有如附表編號1至3所示之物扣案可證，而如附表編號1
    所示之物，經送鑑定後，檢出第三級毒品甲基-N,N-二甲基
    卡西酮成分一節，有內政部警政署刑事警察局鑑定書附卷可
    佐（偵卷第111頁），足認被告之任意性自白與事實相符，
    得以採信。按販賣毒品係違法行為，非可公然為之，且其法
    定刑責甚高，販賣者若無利可圖，絕無甘冒被供出來源或被
    檢警查緝法辦之風險，而以平價或低價甚或無利益販賣毒品
    之理，衡以本案被告利用行動電話社交應用程式招攬不特定
    人交易毒品，買受人自非被告之至親，若無利益可圖，被告
    更無為此鋌而走險之必要。此外，被告於本院審理中亦自承
    若成功販賣17包甲基-N,N-二甲基卡西酮，可以獲利5,000元
    等情（本院卷第48頁），是被告主觀上應有販賣以營利之意
    圖無訛。從而，本案事證明確，被告犯行得以認定，應予依
    法論科。
二、論罪科刑：
㈠、罪名：
    按刑事偵查技術上所謂「釣魚偵查」，係指對原已犯罪或具
    有犯罪故意之人，以設計引誘方式，使其暴露犯罪事證，而
    加以逮捕或偵辦，此純屬偵查犯罪技巧範疇，並未違反憲法
    對基本人權之保障，且於公共利益維護有其必要性。警方為
    辦案自稱毒品買家，佯稱購買而將販賣毒品者誘出，以求人
    贓俱獲加以逮捕，並無實際買受之真意，事實上亦不能真正
    完成買賣，僅能論以販賣未遂。是被告有意販賣如附表編號
    1所示之第三級毒品甲基-N,N-二甲基卡西酮，遭警誘出而未
    實際完成交易，所為係犯毒品危害防制條例第4條第6項、第
    3項之販賣第三級毒品未遂罪。又本案尚乏證據足認被告持
    有之上開第三級毒品甲基-N,N-二甲基卡西酮之純質淨重已
    達20公克以上，既然不罰單純持有第三級毒品純質淨重未達
    20公克之行為，本案即無持有甲基-N,N-二甲基卡西酮之低
    度行為應為販賣之高度行為所吸收之問題。
㈡、刑之減輕事由之說明：
 1、刑法第25條第2項（未遂犯）：
    被告本案犯行，雖已著手販賣第三級毒品行為之實行，惟尚
    未發生販賣既遂之結果，為未遂犯，爰依刑法第25條第2項
    之規定，按既遂犯之刑減輕之。
 2、毒品危害防制條例第17條第2項：
    按犯本條例第4條至第8條之罪於偵查及歷次審判中均自白者
    ，減輕其刑，毒品危害防制條例第17條第2項定有明文。查
    被告就其所犯販賣第三級毒品未遂犯行，於偵查及本院審理
    中均自白不諱，業如前述，合於前開規定減輕其刑之要件，
    自應予以減輕其刑，並依刑法第70條之規定遞減其刑。
㈢、量刑審酌：
　　爰審酌被告明知第三級毒品甲基-N,N-二甲基卡西酮對於人
    體健康危害至鉅，且為政府嚴令禁絕流通，竟漠視毒品之危
    害性，擬販賣毒品以牟利，不但助長毒品泛濫，嚴重危害國
    民身心健康及社會風氣，影響社會層面非淺，所為應予譴責
    ；惟考量被告本案販售行為因員警網路巡邏查獲而不遂，犯
    罪所生危害尚未擴大，且犯後坦承犯行，態度尚可，另被告
    於本案前無其他經法院論罪科刑之紀錄，有臺灣高等法院被
    告前案紀錄表附卷可查（本院卷第15頁），素行非惡；兼衡
    被告販賣毒品之價格、數量非鉅、犯罪之動機、目的、手段
    、於本院審理中自述國中畢業之教育程度、目前從事電機維
    修工作、與爺爺奶奶、太太、2名未成年子女同住之生活狀
    況（本院卷第74頁）等一切情狀，量處如主文所示之刑。
㈣、緩刑及緩刑條件：
 1、經查，被告未曾因故意犯罪受有期徒刑以上刑之宣告，有前
    揭臺灣高等法院被告前案紀錄表可參，足見其素行非惡。本
    院考量被告犯案當時僅22歲，年輕識淺，其所販售之毒品價
    量非鉅，所犯情節輕微，堪認被告係因一時失慮而罹刑典，
    且犯後坦承不諱，可知尚有悛悔之意，諒其經此刑事訴訟程
    序及刑之宣告，應知所警惕，信無再犯之虞，因認前開對被
    告所宣告之刑以暫不執行為當，爰併予宣告緩刑4年，以啟 
    自新。
 2、另為促使被告於日後能記取教訓，知曉尊重法治之觀念，使
    其確切明瞭行為之危害，以糾正其偏差行為，本院認除前開
    緩刑宣告外，有再賦予其一定負擔之必要，爰依刑法第74條
    第2項第5款、第8款之規定，命被告應於本判決確定之翌日
    起2年內，向檢察官指定之政府機關、政府機構、行政法人
    、社區或其他符合公益目的之機構或團體提供180小時之義
    務勞務，及應接受法治教育課程2場次，並依同法第93條第1
    項第2款之規定同時諭知被告於緩刑期間付保護管束，期藉
    由觀護人予以適當督促，避免再犯，發揮宣告緩刑立意，以
    觀後效。又倘被告未遵循本院所諭知上開緩刑期間之負擔，
    情節重大者，檢察官得依刑事訴訟法第476條、刑法第75條
    之1第1項第4款之規定，聲請撤銷本件緩刑之宣告，併此指
    明。　　
三、沒收：
㈠、第三級毒品：
    按毒品危害防制條例第18條第1項後段規定查獲之第三、四
    級毒品，無正當理由而擅自持有者，沒入銷燬之；此應沒入
    銷燬之毒品，專指查獲施用或持有之第三、四級毒品而未構
    成刑事犯罪者而言；倘屬相關法條明文規定處罰之犯罪行為
    ，即非該條項應依行政程序沒入銷燬之範圍；如其行為已構
    成犯罪，則該毒品即屬不受法律保護之違禁物，應回歸刑法
    之規定而為沒收，始為適法（最高法院98年度台上字第2889
    號、99年度台上字第2733號判決意旨參照）。經查，扣案如
    附表編號1所示之物，經檢驗含第三級毒品成分（詳如附表
    該編號所示），係被告持以本案販賣未遂之毒品，依上開說
    明，為違禁物，應依刑法第38條第1項規定宣告沒收，裝盛
    上開毒品之包裝袋，因與其內之毒品難以析離，且無析離之
    必要，應視同毒品，併與第三級毒品宣告沒收，又送驗耗損
    部分之毒品因已滅失，爰不另宣告沒收。
㈡、供犯罪所用之物：
    扣案如附表編號2、3所示之物，為被告所有，供其上開販賣
    第三級毒品未遂犯行所用之物等節，業據被告供承在卷（本
    院卷第48頁），並有前揭抖音留言及對話截圖、微信對話截
    圖及譯文、扣案物照片可憑，足證上開扣案物品確屬供被告
    犯本案之罪所用之物，應依毒品危害防制條例第19條第1項
    之規定，不問屬於犯罪行為人與否，宣告沒收之。　　
據上論結，應依刑事訴訟法第299條第1項前段，判決如主文。
本案經檢察官乙○○提起公訴，檢察官簡志祥到庭執行職務。
中　　華　　民　　國　　111 　年　　9 　　月　　13　　日
                  刑事第十四庭  審判長法  官  王榆富

                                      法  官  梁家贏

                                      法  官  鄭琬薇
上列正本證明與原本無異。
如不服本判決，應於判決送達後20日內敘明上訴理由，向本院提
出上訴狀 (應附繕本) ，上訴於臺灣高等法院。其未敘述上訴理
由者，應於上訴期間屆滿後20日內向本院補提理由書「切勿逕送
上級法院」。
                                      書記官  陳鴻慈
中　　華　　民　　國　　111 　年　　9 　　月　　13　　日
附表：
編號 扣案物名稱 備註 1 黑金剛包裝毒品咖啡包17包（含包裝袋17只） ◎經檢視均為黑色外包裝，外觀型態均相似，驗前總淨重40.9公克。 ◎隨機抽取編號3鑑定（驗前淨重2.5公克，驗餘淨重1.53公克），檢出第三級毒品甲基-N,N-二甲基卡西酮成分，純度約6%。 ◎依據抽測純度值，推估17包甲基-N,N-二甲基卡西酮之驗前總純質淨重約2.45公克。 【內政部警政署刑事警察局鑑定書（偵卷第111頁）】 ◎被告持以本案販賣未遂之毒品。 2 iPhone SE行動電話1具 被告所有，供其犯本案之罪所用之物。 3 茶葉盒1個 被告所有，供其犯本案之罪所用之物（裝附表編號1所示之毒品）。 
附錄本案論罪科刑之法條
毒品危害防制條例第4條
製造、運輸、販賣第一級毒品者，處死刑或無期徒刑；處無期徒
刑者，得併科新臺幣3千萬元以下罰金。
製造、運輸、販賣第二級毒品者，處無期徒刑或10年以上有期徒
刑，得併科新臺幣1千5百萬元以下罰金。
製造、運輸、販賣第三級毒品者，處7年以上有期徒刑，得併科
新臺幣1千萬元以下罰金。
製造、運輸、販賣第四級毒品者，處5年以上12年以下有期徒刑
，得併科新臺幣5百萬元以下罰金。
製造、運輸、販賣專供製造或施用毒品之器具者，處1年以上7年
以下有期徒刑，得併科新臺幣150萬元以下罰金。
前五項之未遂犯罰之。